ACORDAO-COMPLETO-2332536

ACÓRDÃO DE RELAÇÃO

ACÓRDÃO DE RELAÇÃO 1588/2019 ATA 4/2019 - PRIMEIRA CÂMARA

Acórdão 1588/2019-TCU-Primeira Câmara
Trata-se de embargos de declaração (peça 149) opostos por Antônio Lopes Ribeiro em face do Acórdão 8892/2018-TCU-Primeira Câmara (peça 146) , por meio do qual esta Corte não conheceu dos embargos de declaração opostos pelo responsável contra o Acórdão 7943/2017-TCU-Primeira Câmara, por serem intempestivos.
Considerando que o Acórdão ora embargado deixa claro que o recorrente foi notificado do Acórdão 717/2017-TCU-Primeira Câmara, em 15/3/2017, e do Acórdão 7943/2017-TCU-Primeira Câmara, antes de 24/10/2017, opondo embargos contra esta última decisão apenas em 24/1/2018, portanto, fora do prazo de 10 dias previsto no art. 287, §1º, do Regimento Interno TCU. 
Considerando que não houve a alegada contradição na aferição da intempestividade dos embargos anteriores.
Considerando que os embargos de declaração meramente protelatórios serão recebidos como mera petição, nos termos do art. 287, §6º, do Regimento Interno/TCU.
Considerando que é possível a aplicação de multa em processos do TCU em razão de embargos de declaração com intuito manifestamente protelatório, com fundamento no art. 58, caput, da Lei 8.443/1992 c/c o art. 1.026, §2º, do Código de Processo Civil (a exemplo dos Acórdão 3882/2017-TCU-Primeira Câmara, Relator Ministro Bruno Dantas, e 6.103/2017-2ª Câmara, Relator Ministro Aroldo Cedraz) . 
Considerando, ainda, que, nos termos do Enunciado 282 da Súmula da Jurisprudência Predominante do TCU, "as ações de ressarcimento movidas pelo Estado contra os agentes causadores de danos ao erário são imprescritíveis", não havendo, até o momento, decisão em sentido diverso da Suprema Corte que vincule esta Corte de Contas.
Os Ministros do Tribunal de Contas da União, reunidos em Sessão da Primeira Câmara, ACORDAM, por unanimidade, com fundamento nos arts. 143, inciso V, "f", e 287, §6º, do Regimento Interno/TCU, em receber como mera petição os embargos de declaração opostos por  Antônio Lopes Ribeiro, por serem meramente protelatórios, e cientificar o embargante do item 1.9 abaixo, encaminhando-lhe cópia da presente deliberação.
1. Processo TC-Processo 019.003/2013-7 (TOMADA DE CONTAS ESPECIAL) 
	1.1. Responsáveis: Antônio Lopes Ribeiro (XXX.290.445-XX) ; Fundação de Apoio ao Cidadão e de Mobilização Social de Feira de Santana - Famfs (16.439.002/0001-11) .
	1.2. Recorrente: Antônio Lopes Ribeiro (XXX.290.445-XX) .
	1.3. Órgão: Ministério do Esporte (vinculador) .
	1.4. Relator: Ministro Walton Alencar Rodrigues
	1.5. Representante do Ministério Público: Procuradora-Geral Cristina Machado da Costa e Silva.
	1.6. Relator da deliberação recorrida: Ministro Walton Alencar Rodrigues.
	1.7. Unidades Técnicas: Secretaria de Recursos (SERUR) ; Secretaria do TCU no Estado da Bahia (Sec-BA) .
	1.8. Representação legal: não há.
	1.9. Dar ciência a Antônio Lopes Ribeiro de que é possível a aplicação de multa em processos do TCU em razão de embargos de declaração com intuito manifestamente protelatório, com fundamento no art. 58, caput, da Lei 8.443/1992 c/c o art. 1026, §2º, do Código de Processo Civil.

Primeira Câmara

Ministério do Esporte (vinculador).

Antônio Lopes Ribeiro (XXX.290.445-XX); Fundação de Apoio ao Cidadão e de Mobilização Social de Feira de Santana - Famfs (16.439.002/0001-11).

ANTONIO LOPES RIBEIRO

WALTON ALENCAR RODRIGUES

Ministro Walton Alencar Rodrigues.

não há.

Procuradora-Geral Cristina Machado da Costa e Silva.

TOMADA DE CONTAS ESPECIAL (TCE)

Secretaria de Recursos (SERUR); Secretaria do TCU no Estado da Bahia (Sec-BA).